【裁判字號】    97,執消債更,203
【裁判日期】    990309
【裁判案由】    更生事件
【裁判全文】
臺灣板橋地方法院民事裁定         97年度執消債更字第203號
聲  請  人  蕭邦彥
即  債務人              之1
代  理  人  高烊輝律師
上列當事人聲請消費者債務清理事件，本院裁定如下：
    主  文
債務人所提如附件一所示之更生方案應予認可。
債務人在未依更生條件全部履行完畢前，應受如附件二所示生活
程度限制。
    理  由
一、按債務人有薪資、執行業務所得或其他固定收入，法院認更
    生方案之條件公允者，得不經債權人會議可決，逕依債務人
    之聲請或依職權以裁定認可更生方案；法院為認可之裁定時
    ，因更生方案履行之必要，對於債務人在未依更生條件全部
    履行完畢前之生活程度，得為相當之限制，消費者債務清理
    條例第64條第1項、第62條第2項分別定有明文。
二、查本件債務人蕭邦彥聲請更生，前經本院以97年度消債更字
    第955號裁定開始更生程序在案，有上開裁定一份在卷可參
    ，又債務人確有薪資、執行業務所得或其他固定收入等情，
    亦有債務人財政部臺灣省北區國稅局94年度、95年度綜合所
    得稅各類所得資料清單、98年5月至10月員工薪資單在卷足
    憑。再觀諸債務人所提如附件所示之更生方案，其條件為每
    一個月為一期，每期給付新臺幣（下同）30,388元，總共清
    償八年即96期，合計清償2,917,248元；經本院審酌下列情
    事，認其條件核屬公允、適當、可行：
    （一）債務人蕭邦彥任職於裕利股份有限公司擔任醫藥代表
          ，工作內容為業務銷售人員，其主張每月固定收入包
          含績效獎金及年終獎金平均為49,000元；查債務人於
          98年12月8日之更生方案陳報狀，其所提出之裕利股
          份有限公司98年5月至10月之員工薪資單，其平均實
          領薪資為46,806元，核與債務人自行主張相距不大；
          又以財政部臺灣省北區國稅局95年度綜合所得稅各類
          所得資料清單顯示，債務人於96年間任職裕利股份有
          限公司，年收入465,631元，平均每月收入38,802元
          ，足見債務人自行主張之薪資高於形式上薪資單平均
          計算所得，可認債務人之主張為真實，且並損及債權
          人之權益，並認列其固定收入為每月49,000元。
    （二）債務人所提出每月必要支出中，各項支出明細（膳食
          4,500元、交通費2,500元、勞保費472元、健保費99
          0元、扶養費3,200元、分攤家中關於房貸支出5,000
          元、水電瓦斯費1,250元、電話費700元）共計18,612
          元尚稱合理；其中關於交通費用每月2,500元，債務
          人於99年3月9日本院司法事務官開庭詢問時表示，其
          上下班交通工具為公車或捷運，惟每個星期因業務需
          要而去桃園出差兩次，出差時向同事借車使用，須負
          擔加油錢及過路費，因此每月交通費須核列2,500元
          等語；查債務人所提出之裕利股份有限公司員工薪資
          單，其薪資結構中每月交通津貼4,500元，因此，依
          債務人之工作性質，確有支出較一般人略高之交通費
          之需要，故認合理；又本件債務人與其父親蕭忠、兄
          長蕭志光同住於蕭志光名下所有之不動產，其幫忙支
          付相當於租金之房貸支出每月5,000元，應認合理；
          又債務人與其兄蕭志光同為父親蕭忠之扶養義務人，
          且同居一戶籍，債務人雖無法提出實際交付扶養費之
          證據，惟債務人核列其父親（民國31年生）之扶養費
          支出每月3,200元，應認合乎一般社會常情。
   （三） 又債務人所提出之更生方案清償總額，佔全體無擔保
          及無優先權債權總額4,937,977元之59.077％，本金
          總額4,377,268元之66.645％；惟更生方案之條件是
          否公允，除清償成數得列入考量外，尚應就債務人之
          財產、收入狀況及其他一切客觀情事綜合觀察；本件
          債務人蕭邦彥於95年8月間與最大債權銀行安泰銀行
          成立協商，陸續還款至97年4月間，始因不可歸責於
          己之事由無力依約繳款而毀諾，繼而依本院97年度消
          債更字第955號裁定開始更生程序，如加計前依約清
          償之數額，則其清償成數顯然並非僅有59.077％；另
          以債務人任職公司之員工薪資單之薪資結構顯示，債
          務人每月基本薪資22,567元、交通津貼4,500元、伙
          食津貼1,800元，合計28,867元，其餘均為銷售獎金
          ，可見債務人所主張每月薪資高達49,000元之固定收
          入，其薪資約有四成為銷售獎金；按消費者債務清理
          條例規定之更生程序為重建型債務清理程序，其立法
          本旨乃鼓勵債務人利用更生程序清理債務，達重建復
          甦之目的，故本件債務人蕭邦彥如能透過更生程序清
          理其債務，亦能於不影響其原有生活之下，盡力工作
          、撙節支出以履行更生方案，亦較能兼顧全體債權人
          之權益。
三、綜上，債務人有固定收入，其所提如附件所示之更生方案核
    屬公允、適當、可行，且無同條例第63條所定不應認可之消
    極事由存在，故不經債權人會議可決，予以認可該更生方案
    ，另並依上開規定，就債務人在未依更生條件全部履行完畢
    前之生活程度，裁定為相當之限制，爰裁定如主文。
四、如不服本裁定，應於裁定送達後10日內，以書狀向司法事務
    官提出異議。
中    華    民    國    99    年    3     月    9     日
                  民事執行處司法事務官
附件一：97年度執消債更字第203號債務人蕭邦彥更生方案暨計
算分配表
┌─────────────────────────────────────┐
│壹、更生方案內容                                                          │
├─────────────────────────────────────┤
│1、聲請人即債務人蕭邦彥自認可更生方案裁定確定之翌日起8年內償還，以每一個月│
│   為一期，每期在5日給付，每期給付新臺幣30,388元，總共清償96期，合計清償  │
│   2,917,248元。清償期限逾6年之必要情事為：願盡最大還款誠意，延長清償期間 │
│   ，提高清償成數。                                                       │
│2、清償方式：債務人於每期（即每月）之5日前，將每期應清償之金額，按已確定債│
│   權表中債權人之債權比例，以匯款方式匯入各債權人所指定之還款帳戶，匯款手 │
│   續費由債務人負擔。                                                     │
├─────────────────────────────────────┤
│貳、更生方案履行分配表                                 單位：新臺幣（元） │
├──┬────────┬─────┬─────┬──────┬──────┤
│編號│  債 權 人      │債權金額  │應清償總額│每期分配金額│每期分配金額│
│    │                │          │（以更生方│第1-95期（以│第96期（以應│
│    │                │          │案清償總額│每期還款金額│清償總額債權│
│    │                │          │乘以債權比│30,388元乘以│總額扣除前95│
│    │                │          │例）      │債權比例）  │期已清償數額│
│    │                │          │          │            │計算）      │
├──┼────────┼─────┼─────┼──────┼──────┤
│    │台北富邦商業銀行│          │          │            │            │
│ 1  │股份有限公司    │895,707   │ 529,164  │   5,512    │  5,524     │
├──┼────────┼─────┼─────┼──────┼──────┤
│    │中國信託商業銀行│          │          │            │            │
│ 2  │股份有限公司    │ 98,621   │  58,263  │   607      │   598      │
├──┼────────┼─────┼─────┼──────┼──────┤
│    │國泰世華商業銀行│          │          │            │            │
│ 3  │股份有限公司    │462,518   │ 273,245  │   2,846    │  2,875     │
├──┼────────┼─────┼─────┼──────┼──────┤
│    │香港商香港上海匯│          │          │            │            │
│ 4  │豐銀行股份有限公│324,586   │ 191,758  │   1,997    │  2,043     │
│    │司              │          │          │            │            │
├──┼────────┼─────┼─────┼──────┼──────┤
│    │遠東國際商業銀行│          │          │            │            │
│ 5  │股份有限公司    │170,800   │ 100,905  │   1,051    │  1,060     │
├──┼────────┼─────┼─────┼──────┼──────┤
│    │安泰商業銀行股份│          │          │            │            │
│ 6  │有限公司        │961,065   │ 567,776  │   5,914    │  5,946     │
├──┼────────┼─────┼─────┼──────┼──────┤
│    │永豐商業銀行股份│          │          │            │            │
│ 7  │有限公司        │239,805   │ 141,672  │   1,476    │  1,452     │
├──┼────────┼─────┼─────┼──────┼──────┤
│    │渣打國際商業銀行│          │          │            │            │
│ 8  │股份有限公司    │356,969   │ 210,889  │   2,197    │  2,174     │
├──┼────────┼─────┼─────┼──────┼──────┤
│    │臺灣新光商業銀行│          │          │            │            │
│ 9  │股份有限公司    │151,746   │  89,648  │   934      │   918      │
├──┼────────┼─────┼─────┼──────┼──────┤
│    │玉山商業銀行股份│          │          │            │            │
│10  │有限公司        │256,541   │ 151,559  │   1,579    │  1,554     │
├──┼────────┼─────┼─────┼──────┼──────┤
│    │台新國際商業銀行│          │          │            │            │
│11  │股份有限公司    │433,037   │ 255,829  │   2,665    │  2,654     │
├──┼────────┼─────┼─────┼──────┼──────┤
│    │日盛國際商業銀行│          │          │            │            │
│12  │股份有限公司    │295,201   │ 174,398  │   1,817    │  1,783     │
├──┼────────┼─────┼─────┼──────┼──────┤
│    │荷商荷蘭銀行股份│          │          │            │            │
│13  │有限公司        │291,381   │ 172,142  │   1,793    │  1,807     │
├──┼────────┼─────┼─────┼──────┼──────┤
│總計│                │          │          │            │            │
│    │                │4,937,977 │ 2,917,248│  30,388    │ 30,388     │
├──┴────────┴─────┴─────┴──────┴──────┤
│參、備註                                                                  │
│一、債權人之債權比例悉依本院99年2月23日編造之債權表計算。                 │
│二、債務人應於本件更生裁定確定後，按期將每期應繳納之金額以匯款方式匯入各債│
│    權人所指定之還款帳戶；匯款費用由債務人負擔。                          │
│三、裁定確定後，本院將寄發確定證明，屆時請各債權人向債務人寄發匯款方式，以│
│    利債務人履行更生方案。                                                │
└─────────────────────────────────────┘
附件二：更生事件債務人之生活程度限制
1、不得為奢侈浪費之消費活動。
2、不得為賭博或為其他投機行為。
3、不得從事國外遊學或出國旅遊等消費行為。
4、不得投資金融商品（如股票、基金等）。
5、不得為不動產之處分或受讓。
6、不得從事逾越通常生活程度之贈與。
7、每月應製作收入支出帳目。

司法院資訊處製作；財團法人民間司法改革基金會備份。
